【裁判字號】    99,簡上,35
【裁判日期】    990721
【裁判案由】    請求侵權行為損害賠償
【裁判全文】
臺灣屏東地方法院民事判決            99年度簡上字第35號
上  訴  人  乙○○
送達代收人  丙○○
被 上 訴人  甲○○
上列當事人間請求侵權行為損害賠償事件，上訴人對於民國99年
1 月29日本院屏東簡易庭所為98年度屏簡字第586 號判決，提起
上訴，本院於99年7月7日言詞辯論終結，判決如下：
    主  文
上訴駁回。
第二審訴訟費用由上訴人負擔。
    理  由
一、上訴人起訴主張：(一)被上訴人於民國（下同）96年10月28日
    9 時許，將其所有車號D6－6109號自用小客車停放在屏東縣
    里港鄉○○路9 號之1 上訴人住處前，影響上訴人出入，上
    訴人要求被上訴人將車駛離，雙方因此起口角，被上訴人進
    而以腳踹上訴人之臀部，致上訴人跌靠牆壁而受有背挫傷、
    腰痛、胸壁挫傷之傷害。被上訴人上開傷害行為，經本院以
    97年度簡字第4 號刑事判決判處拘役10日確定，民事部分則
    經本院以97年度訴字第153 號民事判決及臺灣高等法院高雄
    分院以97 年 度上易字第192 號民事判決被上訴人應給付上
    訴人新臺幣（下同）113,460 元（含醫療費用11,626元，就
    醫交通費用1, 834元，慰撫金10萬元），及自97年1 月15日
    起至清償日止，按週年利率百分之5 計算之利息確定。(二)然
    上訴人上開傷害未癒，再續治療，以及另因上開傷害行為造
    成其全身背、腰、胸、肚等疼痛極難忍受，肚脹睡不著身心
    煩擾憂鬱、嘔吐，經長期醫治服抗生素、消炎止痛藥，損胃
    、食慾不振、胃痛、下痢而致胃潰瘍。又傷及尿道神經尿道
    萎縮過敏，造成頻尿，排尿障礙難痛，非攝護腺肥大所致，
    而是此傷害介入，故自97年1 月1 日起至99年1 月15日支付
    醫療費用共計55,0 60 元。又因需往返醫院就診共計支付屏
    東客運35次車資達4, 200元。另被上訴人於系爭傷害刑事案
    件偵審中，竟誣指上訴人有撫摸其胸乳，足以詆毀上訴人之
    品德、人格聲譽及社會一般評價，已足侵損上訴人名譽權，
    就此追加請求被上訴人賠償37萬元之慰撫金等語。並於原審
    聲明：被上訴人應給付上訴人429, 260元，及自起訴狀繕本
    送達翌日起至清償日止，按週年利率百分之5 計算之利息。
    嗣經原審判決駁回，上訴人不服而上訴，於本院陳稱：原審
    認定對方沒有損害上訴人名譽的部分所持理由，上訴人不服
    被上訴人誣指上訴人摸她的胸部，其實是她打上訴人時，上
    訴人為了自衛才推開她。又上訴人遭被上訴人傷害後變成身
    體虛弱，所支付醫藥費跟上訴人之受傷有關等語，並於本院
    聲明：原判決廢棄，請求改判如上訴人原審起訴之聲明。
二、被上訴人於原審則以：上訴人從96年發生系爭傷害案件之後
    就一直在看醫生，之前也都因肺病就診過。且侵權案件已結
    案，之後就沒有再對上訴人有任何侵權行為，上訴人所主張
    者與之前事情無涉等語置辯。於本院補稱：在里港大平派出
    所作筆錄時，被上訴人有跟警員說上訴人有推被上訴人胸部
    ，因為雙方當時在扯時上訴人有摸到被上訴人胸部，此部分
    有提出告訴，但經檢察官不起訴處分等語。並於本院聲明：
    上訴人之訴駁回。
三、兩造不爭執之事實：
(一)、本院97年度簡字第4號刑事判決兩造無意見。
(二)、本院97年度訴字第153 號民事判決及高雄高分院97年度上易
    字第192號民事判決兩造無意見。
(三)、對於署立屏東醫院上訴人之病歷及公函兩造無意見。
四、兩造爭執事項：
(一)、上訴人請求自97年1 月1 日起至99年1 月15日所支付之醫療
    費用共計55,060元，是否與被上訴人上開侵權行為有涉？
(二)、上訴人得否請求往返醫院就診共計支付屏東客運35次車資4,
    200 元之金額？
(三)、被上訴人是否有前揭侵損上訴人名譽權之侵權行為？
五、本院之判斷：茲就上開協議簡化之爭執是項，審酌如下：
(一)、上訴人請求自97年1 月1 日起至99年1 月15日所支付之醫療
    費用共計55,060元及車資4,200 元，是否與被上訴人上開侵
    權行為有涉？
 1、上訴人主張：於上次受傷經鈞院判決被上訴人賠償後，並未
    痊癒，仍持續治療，增加支付醫療費用55,0 60 元及赴醫就
    診車資4,200 元，仍應由被上訴人賠償云云；惟被上訴人則
    否認之。經查原審已依職權函詢上訴人就診之行政院衛生署
    屏東醫院，上訴人自97年1 月10日起至98年7 月25日止，前
    往該院就診之診別與項目各為何？係因何疾病前往治療？該
    治療是否與其於96年10月28日遭人腳踢踹而受有背挫傷、胸
    壁挫傷者有關？，嗣經該院於98年12月31日屏醫病歷字第09
    80007554號函函覆稱：「病患診治科別：骨科共17次、皮膚
    科1 次。診斷疾病碼：724.2 腰背痛、922.1 胸壁挫傷、71
    5.36小腿膝關節疾病、733.00骨鬆症、285.9 貧血、682.9
    皮膚病、濕疹」等病情，顯見上開各診次中關於小腿膝關節
    疾病、骨鬆症、貧血、皮膚病、濕疹等項目顯與原告所受背
    挫傷、胸壁挫傷者無關。至於上訴人於此期間主訴腰背痛、
    胸壁挫傷者，因無明顯外傷，故醫院亦無從判定是否與上訴
    人於96年10月28日遭人踢踹致傷有關，亦經該醫院以同函文
    函覆明確（見原審卷第54頁）。另查上訴人主張因上開傷害
    行為造成其全身背、腰、胸、肚等疼痛極難忍受，肚脹睡不
    著身心煩擾憂鬱、嘔吐，經長期醫治服抗生素、消炎止痛藥
    ，損胃、食慾不振、胃痛、下痢而致胃潰瘍。又傷及尿道神
    經尿道萎縮過敏，造成頻尿，排尿障礙難痛，非攝護腺肥大
    所致等而支出之醫療費用部分（見原審卷第67、68頁），亦
    均未能舉證證明係遭被上訴人傷害後所引起之傷病。從而，
    上訴人所支出之赴醫就診車資，縱或有單據可資證明，然亦
    不能證明係因傷後未癒赴醫就診所支出之車資。是故，上訴
    人之上開主張即非可採。
 2、被上訴人是否有前揭侵損上訴人名譽權之侵權行為？
  (1)按因故意或過失，不法侵害他人之權利者，負損害賠償責任
    。不法侵害他人之身體、健康、名譽、自由、信用、隱私、
    貞操，或不法侵害其他人格法益而情節重大者，被害人雖非
    財產上之損害，亦得請求賠償相當之金額。其名譽被侵害者
    ，並得請求回復之適當處分。民法第184 條第1 項與第195
    條第1 項分別定有明文。故民法侵權行為，必須賠償義務人
    具有故意或過失，不法侵害他人權利，加損害於他人之行為
    存在始足成立，合先說明。
  (2)經查本件上訴人主張被上訴人系爭傷害刑事案件偵審中，誣
    指上訴人有撫摸其胸部，認有妨害上訴人名譽，而成立侵權
    行為云云；惟據被上訴人於96年10月31日警訊中述稱：「我
    是於96年10月28日上午9 時22分，將我的自小客D6-6109 號
    停放於乙○○的家前（屏東縣里港鄉○○村○○路9 之1 號
    前）未媳火，而乙○○出來時就一直罵（幹你娘）台語這部
    車是何人所有，我聽到之後就馬上出來將車開走，他還一直
    罵該靈車為何停在我家前面，害我無方便出入，我就問他我
    車就要開走了，你為何還一直罵，他還說我開這部靈車是要
    載你冢人嗎，我就向他說你再說一次看看，他回答我不然妳
    要怎樣，雙手就遭（朝）我胸部推過來，我要反擊就以我的
    右腳踹他屁股一下，然後他就從地上拿起一塊磚塊遭我頭部
    丟過來幸好我閃的快，沒有被擊中，他還在地上撿起第二磚
    塊還要再丟過來，我就向前制止」（見警卷第7 頁筆錄）及
    於96年11月29日在偵查中述稱：「我雖然身體沒有受傷，但
    是我的心裡有受到傷害，我沒有醫生證明。但是乙○○當時
    有推我的胸部」（見偵卷第9 頁筆錄）各等語，參以現場目
    擊證人黃清隆於警訊證稱：「男子乙○○與女子甲○○互相
    拉扯，男子乙○○有拿紅磚丟甲○○，但未丟到。」及偵查
    中結稱：「我經過時先看到乙○○拿磚塊要丟甲○○，但是
    沒丟到，後來乙○○、甲○○兩人就互相拉扯，我就將兩人
    拉開。」各等語（見警卷第10頁及偵卷第10頁）。又原告亦
    於偵查中自陳稱：「我有反推她，結果她又用手腳踢我的胸
    部，我為了防衛就推她的胸部，結果她還要拿磚塊丟我，我
    就去將磚塊撥開，她又要打我，我又反推她，我們僵持了大
    約十分鐘，當時黃清隆才過來勸我們兩人分手，然後甲○○
    就放手，我就沒有再推她。」等語（見偵卷第8 頁）以觀，
    足見兩造當時因爭吵進而相互拉扯間，被告難免推碰到被告
    胸部，被告亦以為原告摸其胸部，致生誤會，被告因而於刑
    事案件中指訴原告推打其胸部，原告亦指訴被告毀謗；惟均
    經台灣屏東地方法院檢察署檢察官以96年度偵字第7359號不
    起訴處分，認定兩造當時有互相發生拉扯，縱被告當時有此
    言詞，亦難認係不實指述而毀損原告之名譽，此有該處分書
    影本附卷可稽。由上可知，被告對原告之指訴，並非出於故
    意或過失，原告亦未能舉證證明被告有誣指原告摸其胸部之
    事實，被告自無此部分之侵權行為可言。
六、綜合上述，上訴人依民法侵權行為之法律關係，訴請被上訴
    人給付上訴人429,260 元，及自起訴狀繕本送達翌日起至清
    償日止，按週年利率百分之5 計算之利息，洵屬無據，應予
    駁回。原審為上訴人敗訴之判決，於法並無不合。上訴意旨
    指摘原判決不當，求予廢棄改判，為無理由，應予駁回。
七、本件事證已臻明確，兩造其餘攻擊、防禦方法及未經援用之
    證據，經審酌後並不影響本判決之結果，爰不逐一論駁，併
    此敘明。
八、據上論結，本件上訴為無理由，依民事訴訟法第436條之1第
    3項、第463條、第449條第1項、第78條，判決如主文。
中    華    民    國    99    年    7    月    21     日
                  民事第二庭  審判長法  官  張世賢
                                    法  官  陳威宏
                                    法  官  胡晏彰
正本證明與原本無異。
本判決不得上訴。
中    華    民    國    99    年    7     月    21    日
                                    書記官  郭松菊

司法院資訊處製作；財團法人民間司法改革基金會備份。
